【裁判字號】    90,簡上,82
【裁判日期】    900612
【裁判案由】    傷害
【裁判全文】
臺灣高雄地方法院刑事判決                        八十九十年度簡上字第八二號
    上  訴  人
    即  被  告  甲○○
右列上訴人即被告因傷害案件，不服本院鳳山簡易庭九十年度鳳簡字第九○號中華民
國九十年三月二十七日第一審簡易判決（聲請簡易判決處刑案號：九十年度偵字第一
二三三號），提起上訴，本院判決如左：
    主  文
上訴駁回。
甲○○緩刑貳年。
    事實及理由
一、本案經本院審理結果，認第一審簡易判決認事用法及量刑均無不當，應予維持，
    並引用該第一審簡易判決書記載之事實及理由（如附件）。
二、上訴人上訴意旨，認其係因其女屢遭告訴人乙○○誘拐離家同居，導致懷孕、流
    產、墮胎，乃於上開時地前往找尋其女，並未動手毆打告訴人，而認原審判決不
    當，應予撤銷改判云云。惟按告訴乃論之罪，告訴人於第一審辯論終結前，得撤
    回其告訴，刑事訴訟法第二百三十八條第一項定有明文。又檢察官聲請法院簡易
    判決處刑，第一審簡易判決程序，因未經辯論，而逕行判決，則上開所謂告訴人
    於第一審辯論終結前，得撤回其告訴，自指簡易判決成立時。本件告訴人乙○○
    雖於本院調查時表明撤回本件告訴之意（見本院九十年五月十七日調查筆錄），
    惟既未於第一審簡易判決前提出，依前揭說明，自不生撤回告訴之效力，本院仍
    應依法審理，合先敘明。經查，上訴人即被告因不同意其女與告訴人乙○○來往
    ，而如何於右揭時間，夥同另二名不詳姓名年籍之成年男子，前往右揭地點找告
    訴人，進而該二名不詳姓名男子動手毆打告訴人，且上訴人亦動手打告訴人一巴
    掌，致告訴人受有左枕部挫傷血腫三×二公分、鼻樑挫裂傷一‧五×○‧五公分
    、上唇、口腔粘膜挫裂傷等傷害等情，已據告訴人乙○○於警訊及偵查時指訴綦
    詳（見警卷第三頁至第四頁、偵查卷第十頁），而依上訴人於警訊及偵查時所供
    ：「我有請二名朋友（男子）陪同我至岡山鎮找乙○○，‧‧‧」、「我認識（
    乙○○），他是我女兒之男友」、「因我不會開車，岡山路我也不熟，故委託他
    們二人一起前去‧‧‧」、「根本沒有出手毆打他，反而被他辱罵」（見警訊筆
    錄第一頁反面）、「（問：與乙○○關係？）他是我女兒的男友」、「（問：與
    你同去的二名男子是否已滿二十歲？）有」、「（問：為何找告訴人？）因為我
    去找我女兒，他是我女兒的男友，‧‧‧‧」（見偵查卷第九頁反面）等語，顯
    見上訴人因認其女與告訴人在一起，而對告訴人頗不諒解，始於右揭時地夥同二
    名不詳姓名成年男子見到告訴人，此時竟又遭告訴人辱罵，自然心生不滿，則上
    訴人乃與告訴人發生爭執，憤而夥同該二名男子動手毆打告訴人，即非悖於情理
    之推斷，上訴人雖係女子，惟其既夥同二名不詳姓名成年男子前往，是其有毆打
    告訴人之能力自屬無疑，而告訴人既僅對上訴人提起傷害告訴，又未能陳報該二
    名不詳姓名男子之真正姓名，顯不知該二名男子之真正姓名、住居所，自與該二
    名男子無何仇怨可言，自無誣陷該二名男子之必要，足徵告訴人上開指訴，非無
    可採。次查，告訴人乙○○因而受有左枕部挫傷血腫三×二公分、鼻樑挫裂傷一
    ‧五×○‧五公分、上唇、口腔粘膜挫裂傷等傷害，亦據告訴人乙○○提出劉光
    雄醫院於八十九年十月十八日所出具之驗傷診斷書一紙附卷可按，依該診斷書所
    載之受傷部位及傷勢，顯非告訴人己力所致，又苟如上訴人所言，告訴人所受之
    傷害係飆車所致，衡情，其手、腳等身體四肢，亦應同受有擦傷，要與上開診斷
    書所受傷害尚有未合，再參以上訴人亦不否認有於右揭時地與告訴人發生爭執之
    情，已如前述，益徵告訴人乙○○所受上開傷害，係外力性傷害所造成，足證告
    訴人指稱伊上開傷害係遭上訴人及該二名不詳姓名成年男子毆傷所致，非屬虛妄
    。至告訴人雖於本院調查時改稱其係誤認上訴人有於右揭時地有毆打伊云云，然
    其於偵查中明白指稱：「被告與被告同去的二名男子都有動手打我，被告也有打
    我一巴掌」等語在卷（見偵查卷第十頁），顯無誤認之可能，再參以告訴人有原
    宥上訴人之意，亦據告訴人於本院調查時陳明在卷（見本院九十年五月十七日訊
    問筆錄），是其於本院調查時否認曾遭上訴人傷害，顯係雙方和解之後迴護上訴
    人之詞，要無可採。綜上，上訴人有前揭傷害之犯行洵堪認定。按刑法第四十一
    條於民國九十年一月四日修正，同年月十日經總統公布施行，修正刑法第四十一
    條第一項規定：「犯最重本刑為五年以下有期徒刑以下之刑之罪，而受六個月以
    下有期徒刑或拘役之宣告，因身體、教育、職業、家庭之關係或其他正當事由，
    執行顯有困難者，得以一元以上三元以下折算一日，易科罰金。但確因不執行所
    宣告之刑，難收矯正之效，或難以維持法秩序者，不在此限。」本件被告所犯傷
    害罪，最重本刑為三年以下有期徒刑，在上開條文修正前即屬得易科罰金之案件
    ，不因該條文之修正而影響被告得易科罰金之權益及折算標準，自無撤銷原判決
    之必要。因認原審適用刑法第二十八條、第二百七十七條第一項、第四十一條，
    罰金罰鍰提高標準條例第一條前段、第二條，逕以簡易判決處拘役肆拾日，如易
    科罰金，以三百元折算一日，認事用法，核無不合，量刑亦屬妥適，上訴人之上
    訴為無理由，應予駁回。
三、末查，上訴人即被告甲○○前未曾受有期徒刑以上刑之宣告，有臺灣高等法院被
    告全國前案紀錄表及臺灣高雄地方法院檢察署刑案資料查註紀錄表各一件附卷可
    憑，素行良好，係因關愛其女，短於思慮，致觸犯本案犯行，並已取得告訴人之
    原宥，亦據告訴人於本院調查時陳明在卷（見本院九十年五月十七日訊問筆錄）
    ，其受此次偵審程序及科刑判決後，當知所警惕而無再犯之虞，本院因認原審前
    開對其宣告之刑，以暫不執行為適當，爰併予宣告緩刑二年，以啟自新。
四、上訴人即被告經合法傳喚，無正當之理由不到庭，爰不待其陳述逕行判決。
據上論斷，應依刑事訴訟法第四百五十五條之一第三項、第三百六十八條、第三百七
十一條、第三百七十三條，刑法第七十四條第一款，判決如主文。
中      華      民      國      九十      年    六      月      十二    日
                                  臺灣高雄地方法院刑事庭
                                      審判長法  官  黃建榮
                                            法  官  陳淑卿
                                            法  官  李麗珠
右正本證明與原本無異。
不得上訴。
                                            書記官    陳掌珠
中      華      民      國      九十      年    六      月      十二    日


司法院資訊處製作；財團法人民間司法改革基金會備份。
